臺灣彰化地方法院北斗簡易庭民事判決
110年度斗簡字第315號
原      告  聯邦商業銀行股份有限公司   


法定代理人  林鴻聯  
訴訟代理人  林佩萱  
            張壯吉  
被      告  顏火牆即岡山羊肉爐   



上列當事人間請求清償債務事件，本院於民國110年11月23日言
詞辯論終結，判決如下：
    主  文
被告應給付原告新臺幣貳拾陸萬柒仟參佰貳拾柒元，及自民國一
一○年五月二十八日起至清償日止，按年息百分之二點一計算之
利息；暨自民國一一○年六月二十九日起至清償日止，其逾期在
六個月以內者，按上開利率百分之十，超過六個月者，按上開利
率百分之二十計算之違約金。
訴訟費用新臺幣貳仟捌佰柒拾元由被告負擔。
本判決第一項得假執行；但被告如以新臺幣貳拾陸萬柒仟參佰貳
拾柒元為原告預供擔保，得免為假執行。
    事實及理由
一、原告主張：被告於民國109年5月28日向原告借款新臺幣(下
    同)300,000元，借款期間至114年5月28日止，約定自109年5
    月28日起，前6個月按月付息，第7個月起，依年金法應按月
    攤還本金及利息，而利息自109年5月28起至110年3月27日，
    依央行專案融通利率加碼年息0.9%計算(目前年息為1%)，自
    110年3月28日起至114年5月28日止，依中華郵政股份有限公
    司2年期定期儲金存款機動利率0.845%加碼年利率1.255%浮
    動計算(目前年息為2.1%)，如有任何1期未如期清償，視為
    全部到期，且其逾期在6個月以內者，按上開利率10%，逾期
    超過6個月者，按上開利率20%計付違約金。詎被告自110年5
    月28日起，均未依約履行繳款義務，尚積欠本金267,327元
    ，依約已視為債務全部到期，爰依消費借貸之法律關係提起
    本件訴訟等語。並聲明：如主文第1項所示。
二、被告則以：同意原告之請求等語。
三、得心證之理由：
  ㈠原告主張之上開事實，業據其提出借據、授信約定書、催告
    函暨視為到期通知函、貸放交易明細表、全部繳款明細為證
    ，而被告表示同意原告之請求等語，堪信原告之主張為真實
    。
  ㈡按稱消費借貸者，謂當事人一方移轉金錢或其他代替物之所
    有權於他方，而約定他方以種類、品質、數量相同之物返還
    之契約。又借用人應於約定期限內，返還與借用物種類、品
    質、數量相同之物，民法第474條第1項、第478條前段分別
    定有明文。本件被告既向原告借貸上開金額，而尚有如主文
    第1項所示本金、利息及違約金未清償，且清償期已視為到
    期，是原告依消費借貸契約法律關係，請求被告如數給付，
    為有理由，應予准許。
四、本件係就民事訴訟法第427條第1項訴訟適用簡易程序所為被
    告敗訴之判決，爰依同法第389條第1項第3款之規定，職權
    宣告假執行。並依同法第392條第2項規定，依職權宣告被告
    如預供擔保，得免為假執行。
五、本件事證已臻明確，兩造其餘攻擊防禦方法及所提證據，經
    本院斟酌後，核與判決結果不生影響，爰不另論，併此敘明
    。
六、本件的訴訟費用，依照民事訴訟法第78條的規定，應該由敗
    訴的被告負擔。經查本件訴訟費用為原告繳納的第一審裁判
    費2,870元。因此，本院一併確定被告應該負擔的訴訟費用
    額為2,870元。
中　　華　　民　　國　　110 　年　　11 　　月　　30  日
                  臺灣彰化地方法院北斗簡易庭
                       法  官   楊鑫忠
以上正本係照原本作成。
如對本判決不服提起上訴，應於送達後20日內，向本院提出上訴
狀並表明上訴理由(須按對造人數附繕本) 。
中　　華　　民　　國　　110 　年　　11　　月　　30　　日
                       書記官  張清秀